臺灣臺中地方法院刑事判決　　　　　　　　　　　　九十四年度訴字第一四六八號
　　公　訴　人　臺灣臺中地方法院檢察署檢察官
　　被　　　告　甲○○
右列被告因違反毒品危害防制條例案件，經檢察官提起公訴（九十四年度毒偵字第二
○六一號），被告於準備程序中就被訴事實為有罪之陳述，經告以簡式審判之旨，並
聽取意見後，本院合議庭裁定由受命法官獨任進行簡式審判程序，本院判決如左：
    主    文
甲○○施用第一級毒品，處有期徒刑拾壹月；又連續施用第二級毒品，處有期徒刑陸
月，扣案之第二級毒品甲基安非他命（毛重零點八公克）沒收銷燬之。應執行有期徒
刑壹年月，扣案之第二級毒品安非他命（毛重零點八公克）沒收銷燬之。
    犯罪事實
一、甲○○前曾於民國九十二年間因施用毒品案件，經本院以九十二年度毒聲字第二
    七六○號裁定送觀察、勒戒後，臺灣臺中看守所附設勒戒處所評定無繼續施用之
    傾向，經臺灣臺中地方法院檢察署檢察官於九十二年十一月二十七日以九十二年
    度毒偵字第三三一六號為不起訴處分確定，並於九十二年十一月二十七日執行完
    畢釋放。惟甲○○猶不知戒惕，自九十二年十一月二十七日觀察、勒戒執行完畢
    釋放後之五年內，基於施用第一級毒品海洛因之犯意，於九十三年十二月二十二
    日某時，在其所有停在臺中市○區○○路一段二五○號前之車牌號碼ＰＢ－五三
    ○○號自小客車上，以將第一級毒品海洛因羼入香菸內再點火施用之方式，施用
    第一級毒品海洛因一次。其又另行基於施用第二級毒品安非他命之概括犯意，自
    九十三年十月中旬起至九十三年十二月二十二日止，在臺中縣石岡鄉○○街石山
    巷五八之二十號其當時居所或在臺中市中區中正公園廁所內，以將第二級毒品安
    非他命置於玻璃球管內或鋁箔紙上，以火燒烤，使其產生霧化氣體，再以嘴或鼻
    施用其煙霧之方式，施用第二級毒品安非他命多次。嗣於九十三年十二月二十二
    日晚上七時二十分許，甲○○在臺中市○區○○路一段二五○號前，正要開啟車
    牌號碼ＰＢ－五三○○號自小客車時，為警盤查，在置於其身上香菸盒內扣得第
    二級毒品安非他命一包（毛重零點八公克），並採其尿液送檢，結果呈安非他命
    、甲基安非他命、可待因、嗎啡陽性反應而查獲。
二、案經臺中市警察局第二分局報請臺灣臺中地方法院檢察署檢察官偵查起訴。
    理    由
一、被告甲○○對其於右揭時地施用第一級毒品海洛因、連續施用第二級毒品安非他
    命之事實，業據其於本院審理時坦承不諱，並有第二級毒品安非他命一包（毛重
    零點八公克）扣案可證，且被告經警方查獲後，其尿液經送請詮昕科技股份有限
    公司檢驗結果，驗有安非他命、甲基安非他命、可待因、嗎啡之陽性反應等情，
    有該公司濫用藥物尿液檢驗報告一紙存卷可證，而海洛因施用入人體後水解還原
    成嗎啡，再循嗎啡之代謝方式排出體外，已據行政院衛生署藥物食品檢驗局（八
    一）藥檢壹字第○○六四三一號函說明綦詳。又被告前曾於九十二年間因施用毒
    品案件，經本院以九十二年度毒聲字第二七六○號裁定送觀察、勒戒後，臺灣臺
    中看守所附設勒戒處所評定無繼續施用之傾向，經臺灣臺中地方法院檢察署檢察
    官於九十二年十一月二十七日以九十二年度毒偵字第三三一六號為不起訴處分確
    定，並於九十二年十一月二十七日執行完畢釋放之事實，有臺灣高等法院被告全
    國前案紀錄表及臺灣臺中地方法院檢察署刑案資料查註紀錄表各一份在卷可稽。
    綜上，被告自白與事實相符，其於前案觀察、勒戒執行完畢釋放後五年內再犯本
    件施用第一級毒品海洛因、第二級毒品安非他命之事證明確，犯行洵堪認定。
二、核被告所為，係犯毒品危害防制條例第十條第一項之施用第一級毒品罪、第十條
    第二項之施用第二級毒品罪。被告施用毒品前之持有毒品行為，本應以持有論，
    惟持有後進而施用，其持有之低度行為應被施用之高度行為所吸收，故不再另論
    其持有毒品罪。被告所為前開多次施用第二級毒品安非他命之行為，時間緊接，
    所犯構成要件相同，顯係基於概括之犯意為之，為連續犯，爰依刑法第五十六條
    之規定，論以一罪，並加重其刑。爰審酌被告施用第一級、第二級毒品，經觀察
    、勒戒後，仍不知戒惕，猶一再施用毒品，無視於毒品對於自身健康之戕害及國
    家對於杜絕毒品犯罪之禁令，不知戒除惡習，惡性非輕，然念及被告於本院審理
    期間坦承犯行，態度良好，其施用毒品海洛因並無危害他人及施用之次數等一切
    情狀，各量處如主文所示之刑，並定其應執行刑。扣案之第二級毒品安非他命一
    包（毛重零點八公克），為毒品，應依毒品危害防制條例第十八條第一項前段之
    規定，宣告沒收銷燬之。
據上論斷，應依刑事訴訟法第二百七十三條之一第一項、第二百九十九條第一項前段
，毒品危害防制條例第十條第一項、第二項、第十八條第一項前段，刑法第十一條、
第五十六條、第五十一條第五款，判決如主文。
本案經檢察官乙○○到庭執行職務。
中      華      民      國      九十四      年    五    月    三十一    日
                                  臺灣臺中地方法院刑事第一庭
                                      法  官  周 瑞 芬
右正本證明與原本無異。
如不服本判決，應於送達後十日內向本院提出上訴狀（須附繕本），上訴於臺灣高等
法院臺中分院。
                                      書記官
中      華      民      國      九十四      年    五    月    三十一    日
附錄本判決論罪科刑法條：
毒品危害防制條例第十條：
  施用第一級毒品者，處六月以上五年以下有期徒刑。
  施用第二級毒品者，處三年以下有期徒刑。
